# 处置子公司股权后的合并处理

提问人：审计小黑黑 时间：2019-10-22 06:30:17
已知：A 原为甲集团公司的子公司。 2018 年 6 月底，甲出售 A 的股权。
在编制 2018 年度合并报表时：
1 、假如甲出售A的全部股权，则 6 月底 A公司的未分配利润数值是放到合并利润表的 “资产处置收益” 科目吗？
2 、假如甲出售A 的部分股权，A公司变为甲的参股公司，改用权益法核算，那么长投因成本法变权益法核算而调整 A 公司的前期未分配利润是计入母公司利润表的 “资产处置收益” 还是在所有者权益变动表中单独披露？如果在所有者权益变动表中单独披露，需要在哪个科目里披露？

回答人：chenyiwei
1 、在合并报表层面，因为被处置子公司从年初到处置日利润表纳入合并报表，导致处置日该子公司净资产发生变化，最终会影响到合并报表中的投资处置损益（计入投资收益，不是资产处置损益）。也可以理解为该子公司处置日的未分配利润会影响当期投资收益。
2 、长投因成本法变权益法核算而调整 A 公司的前期未分配利润不计入本年度母公司的利润表，而是调整期初权益，体现在单户的股东权益变动表中。
增设对期初余额的其他调整项目。